##<a name="1_Introduzione" style="pointer-events: none; cursor: default;" ><font color="red"> 1. Introduzione </font></a>


Lo scopo di questo report è portare avanti un'analisi di classificazione a partire dai dati riguardanti alcune caratteristiche fisico-chimiche dei vini dell'azienda portoghese Vinho Verde. I dati a disposizione riguardando in particolare due tipologie di vino (rosso e bianco) ai quali corrispondono due differenti dataset che verranno uniti in un unico set di dati che comprenderà un totale di 6497 unità statistiche. 
L'obiettivo dell'analisi è quello di classificare la qualità del vino che nei dati di partenza è rappresentata da una variabile categorica ordinabile con modalità che vanno da 3 a 9. 



```{r, fig.width=10, fig.height=4, echo=FALSE}
file = "results/EXPLORATORY_ANALYSES/quality_distr.Rdata"
load( file )
quality_distr
```

E' possibile notare come le modalità 5 e 6 siano le più numerose e che da sole caratterizzino il 76,6% del totale delle unità statistiche, per questo motivo, per ottenere classi bilanciate, viene generata una nuova variabile target a partire dalla variabile Quality definita come segue:

$$ \begin{equation}
  \textit{binary_quality} = 
  \begin{cases}
   1 \textit{se quality} > 5  \\ 0  \textit{altrimenti}
   \end{cases}
\end{equation}$$


Per ogni tipologia di vino sono disponibili le seguenti caratteristiche fisico-chimiche:

* Acidità fissa 
* Acidità volatile
* Acido citrico
* Zucchero residuo
* Cloruri
* Anidride solforosa libera
* Anidride solforosa totale
* Densità
* pH
* Solfati
* Alcol

di cui si riportano in forma aggregata le densità:

```{r, fig.width=10, fig.height=4, echo=FALSE}
file = "results/EXPLORATORY_ANALYSES/variables_density.Rdata"
load( file )


p1 = plots[[1]]
p2 = plots[[2]]
p3 = plots[[3]]
p4 = plots[[4]]
p5 = plots[[5]]
p6 = plots[[6]]
p7 = plots[[7]]
p8 = plots[[8]]
p9 = plots[[9]]

multi_p = multiplot(p1, p2, p3, p4, p5, p6, p7, p8, p9, cols = 3 )



```
inserire commenti delle differenze tra rosso e bianco

Sebbene la correlazione non dica nulla sul possibile collegamento causa-effetto delle variabili considerate, può comunque essere utile in ottica esplorativa, indagare la correlazione tra la variabile Quality e i predittori.

Si riporta la matrice di correlazione calcolate considerando l'intero dataset:

```{r, fig.width=10, fig.height=4, echo=FALSE}
file = "results/EXPLORATORY_ANALYSES/corrplot.Rdata"
load( file )
corrplot
```

La variabile quality (nella sua forma originale) è molto poco correlata con i diversi predittori, solo in 2 casi si ottiene un coefficiente di correlazione lineare maggiore di 0.3 (alcol, density).
Alcuni predittori risultano molto correlati tra di loro, in particolare i valori più alti (in valore assoluto) che è possibile osservare nella matrice di correlazione sono:

* Anidride solforosa libera - Anidride solforosa totale (0.72)
* Density-alcol (-0.687)
* density - zuccheri residui (0.553)

Considerando la natura della variabile Quality è opportuno valutare la correlazione tra la variabile Quality e  le diverse variabili esplicative considerando il coefficiente di Spearman piuttosto che il coefficiente di Pearson:

```{r, fig.width=10, fig.height=4, echo=FALSE}
file = "results/EXPLORATORY_ANALYSES/corr_Y.Rdata"
load( file )
corr_Y
```

Il coefficiente di correlazione di Spearman misura il grado di relazione tra due variabili per le quali non si fa altra ipotesi della misura ordinale, ma possibilmente continua.
Diversamente dal coefficiente di correlazione lineare di Pearson, non misura una relazione lineare anche qualora vengano usate misure intervallari.



Per maggiori informazioni sui dati è possibile consultare il sito
https://www.kaggle.com/c/uci-wine-quality-dataset


Entrambi gli approcci sono stati condotti sfruttando una divisione dei dati in training (60%) e test (40%) set.

