##<a name="300_Conclusioni" style="pointer-events: none; cursor: default;" ><font color="red">3. Conclusioni</font></a>

In questo report, dunque, abbiamo condotto un'analisi il cui scopo è stato quello di mettere a confronto più metodi di classificazione in un'ottica propria della data science, i.e. prendendo come metrica di paragone l'errore di previsione fuori campione. 
<!-- Ciononostante, abbiamo cercato di inserire di tanto in tanto anche alcuni approfondimenti più teorici che offrissero degli spunti sul funzionamento di alcuni modelli. -->

Nello specifico, il confronto è stato condotto indagando l'utilizzo di metodi di classificazione non lineari quali Generalised Additive Model, Classification And Regression Tree e Random Forest.

Nella tabella di seguito, per ogni modello sono riportati i valori della soglia che massimizza le performance nel test set con la relativa accuratezza raggiunta, la sensibilità e la specificità ed, infine, l'AUC.

```{r, fig.width=9.5, fig.height=4, echo=FALSE}

file = "../results/MODELING/CLASSIFICATION/ROC_best_DM.Rdata"
load( file )

df[, -c(1,2)] = round(df[,-c(1,2)], 4)

datatable(df, 
          options = list(pageLength = 9), 
          rownames = F, 
          class = "display")
```

<br></br>
<br></br>

Se prendiamo in considerazione l'accuratezza del modello, possiamo notare che la Random Forest è quella che performa meglio (0.8225), seguita dal GAM (0.7725 per il modello con edf pari per tutti i regressori e 0.7678 per quello con edf stimati dall'algoritmo) e dal CART (0.7478).

**VALUTARE SE AGGIUNGERE QUALCHE INTERPRETAZIONE TEORICA DEI DATI**

Guardando invece all'AUC, le performance dei vari modelli rimangono comparativamente inalterate con aree sotto la curva rispettivamente di 0.8935, 0.83, 0.8261 e 0.7794.

```{r, fig.width=9.5, fig.height=4, echo=FALSE}
file = "../results/MODELING/CLASSIFICATION/roc_curve_all_DM.Rdata"
load( file )
plot
```

<br></br>
<br></br>

In conclusione, la Random Forest è quella che performa meglio di tutti sia in termini di accuratezza che di AUC, seguita dai due modelli GAM e, infine, il CART. In questo caso quindi, l'introduzione di una maggiore complessità porta effettivamente ad un netto miglioramento delle performance predittive ed è quindi preferibile malgrado la minore interpretabilità.

<br></br>
<br></br>